臺灣高等法院臺中分院刑事裁定　　　　 94年度聲再字第244號
再審聲請人
即受判決人　甲○○
上列聲請人因聲請再審案件，對於本院85年度上重更(一)字第1 號
中華民國85年4月24日確定判決（台灣台中地方法院84 重訴字第
678號、台灣台中地方法院檢察署83年度偵字第10771號），聲請
再審，本院裁定如下：
    主  文
再審之聲請駁回。
    理  由
一、聲請再審意旨如附件刑事聲請再審狀所載。
二、按：有罪之判決確定後，因發現確實之新證據，足認受有罪
    判決之人應受無罪、免訴、免刑或輕於原判決所認罪名之判
    決者，為受判決人之利益，得聲請再審，刑事訴訟法第四百
    二十條第一項第六款定有明文。而「所謂發現確實之新證據
    ，除須該『新證據』可認為確實具有足以動搖原確定判決，
    而對受判決人為更有利判決之『確實性』之外，尚須具備該
    證據係在事實審法院於判決前已存在，因未經發現，不及調
    查斟酌，或審判時未經注意，至其後始行發現之『嶄新性』
    特質，二者均不可或缺。若未具備上開『確實性』與『嶄新
    性』二種新證據之特性，即不能據為聲請再審之原因」（最
    高法院九十二年度台抗字第第四○九號裁判意旨參照）。經
    查：本件再審聲請意旨以章松元於偵審中均未指稱聲請人共
    同參與犯案，且章松元、陳春旺二人於本案審理時均一再當
    庭否認聲請人係「龍哥」，章松元並在原審證述其警訊自白
    曾受刑求，章松元因誤會其遭拘捕乃聲請人向警方檢舉所致
    ，因而挾怨報復，偽稱聲請人係「龍哥」，係該案主謀，企
    圖減輕罪責，並提出告發章松元涉嫌偽證之告發狀、章松元
    親筆書信影本一件，主張章松元涉嫌偽證。然查，聲請人所
    提告發狀之具狀時間為九十二年五月份，另書信影本並無監
    所日期章以顯示作成日期，惟依告發狀所載：「嗣告發人於
    執行期間，曾接獲同在台中監獄執行之被告透過獄卒傳遞之
    書信」等語觀之，顯然該書信之作成係在聲請人因本案判刑
    確定執行之期間，則依前揭說明，該二項證據，顯然不具備
    「在事實審法院於判決前已存在，因未經發現，不及調查斟
    酌，或審判時未經注意，至其後始行發現」之『嶄新性』特
    質。次查，聲請意旨既主張章松元涉嫌偽證，並提出告發狀
    、書信影本以證其實，應認其亦有主張刑事訴訟法第四百二
    十條第一項第二款「原判決所憑之證言已證明其為虛偽者」
    之再審事由。然就此部分，聲請人亦未提出章松元偽證業「
    經判決確定或其刑事訴訟不能開始或續行非因證據不足者」
    之證明資料。又原確定判決就章松元、陳春旺於警、偵訊，
    及原審審理時多次之供述，何者可採，何者不足採，俱已詳
    述其採證之理由（見本院85年度上重更(一)字第1號判決第3頁
    第7行起至第5頁第1行） ，再審意旨就確定判決明白論究之
    事，再予爭執，亦非適法之再審理由。聲請人此部分再審之
    主張，難謂有理由。
三、次按：刑事訴訟法第四百二十條第一項第六款所謂確實之新
    證據，係指其證據之本身在客觀上可認為真實，毋須經過調
    查，即足以動搖原判決，使受刑人得受有利之裁判者而言，
    若在客觀上就其之真實性為如何，尚欠明瞭，非經相當之調
    查，不能辨其真偽，即與確實新證據之「確實」含義不符，
    自難採為聲請再審之理由（最高法院八十五年度台抗字第四
    二四號裁判參照）。再審意旨主張「龍哥」實另有其人，已
    經章松元提出檢舉，由台灣台中地方法院檢察署以87年度他
    字第1297號偵查在案。又本案原經檢察官處分不起訴，然台
    灣台中地方法院審理83年度重訴字第1041號案件於83年4月1
    4 日審理時，承辦法官以誘導訊問方式，一再疲勞訊問，導
    致章松元、陳春旺在非自由意志下而為錯誤之指認，並據此
    自動檢舉移送重新偵查起訴，而遭本案判刑確定，此項新事
    實、新證據，適足以證明聲請人之清白云云。經查：聲請意
    旨就此部分並未現實提出相關證據資料以供本院作形式上之
    審查，自屬無從認定其主張者符合所謂客觀上可認為真實，
    毋須經過調查，即足以動搖原判決，使受刑人得受有利裁判
    之新事實、新證據要件；況依其主張，章松元所檢舉之案件
    ，自87年間偵查迄今尚無結果，是已經相當之調查，仍不能
    辨其真偽；另所稱87年間探監男子身份資料、台灣台中地方
    法院83年度重訴字第1041號案件、台灣台中地方法院檢察署
    83年度偵字第18831號、2912 號案件等相關卷證資料均待調
    閱，而縱經調閱，亦需經相當之調查，不能辨其真偽，即與
    確實新證據之『確實』含義不符，自亦難採為聲請再審之理
    由。
四、本件再審聲請人之聲請為無理由，自應駁回之。
據上論斷，應依刑事訴訟法第四百三十四條第一項裁定如主文。
中　　華　　民　　國　　94　　年　　11　　月　　28　　日
              刑事第四庭  審判長法　官　洪　耀　宗
                                法　官　劉　登　俊
                                法　官　江　德　千
上列正本證明與原本無異。
如不服本裁定，應於裁定送達後五日內向本院提出抗告狀。
                                書記官　吳　麗　琴
中　　華　　民　　國　　94　　年　　11　　月　　29　　日
                                                      Ｒ
